【裁判字號】    99,上訴,573
【裁判日期】    990210
【裁判案由】    毒品危害防制條例
【裁判全文】
臺灣高等法院刑事判決                 99年度上訴字第573號
上  訴  人
即  被  告  甲○○
上列上訴人因違反毒品危害防制條例案件，不服臺灣板橋地方法
院98年度訴字第4054號，中華民國98年12月31日第一審判決（起
訴案號：臺灣板橋地方法院檢察署98年度毒偵字第6808號），提
起上訴，本院判決如下：
    主  文
上訴駁回。
    理  由
一、依刑事訴訟法第350條、第361條、第362條、第367條規定，
    不服地方法院之第一審判決而上訴者，須提出上訴書狀，並
    應敘述具體理由，為上訴必備之程式；其所提出之書狀未敘
    述上訴理由，或僅曾以言詞陳述上訴理由者，均應於上訴期
    間屆滿後20日內補提理由書於第一審法院。第一審法院經形
    式審查，認逾期未補提上訴理由者，應定期間先命補正；逾
    期未補正者，為上訴不合法律上之程式，應以裁定駁回。倘
    已提出上訴理由，但所提非屬具體理由者，則由第二審法院
    以上訴不合法律上之程式，判決駁回。而所謂具體理由，必
    係依據卷內既有訴訟資料或提出新事證，指摘或表明第一審
    判決有何採證認事、用法或量刑等足以影響判決本旨之不當
    或違法，而構成應予撤銷之具體事由，始克當之（例如：依
    憑證據法則具體指出所採證據何以不具證據能力，或依憑卷
    證資料，明確指出所為證據證明力之判斷如何違背經驗、論
    理法則）；倘僅泛言原判決認定事實錯誤、違背法令、量刑
    失之過重或輕縱，而未依上揭意旨指出具體事由，或形式上
    雖已指出具體事由，然該事由縱使屬實，亦不足以認為原判
    決有何不當或違法者（例如：對不具有調查必要性之證據，
    法院未依聲請調查亦未說明理由，或援用證據不當，但除去
    該證據仍應為同一事實之認定），皆難謂係具體理由，俾與
    第二審上訴制度旨在請求第二審法院撤銷、變更第一審不當
    或違法之判決，以實現個案救濟之立法目的相契合，並節制
    濫行上訴，最高法院97年度台上字第892號判決意旨參照。
二、本件上訴人即被告甲○○不服原審判決，於民國99年1月18日
    具狀提起第二審上訴，惟其僅於上訴狀中載明不服原判決特
    於法定期間內提起上訴，理由容後補陳云云，並未敘述上訴
    之具體理由，嗣被告於99年1月26日補提上訴理由狀，然該補
    充理由亦僅稱施用毒品本身具有反覆、延續不斷之特徵，於
    刑法評價上應成立集合犯，本件被告施用第一級毒品行為與
    98年度上訴字第3681號判決具有集合犯之實質上一罪，請予
    查明云云。惟按所謂集合犯限於在犯罪構成要件上本即預定
    有複數之同種行為反覆實施之犯罪而言。施用毒品之犯罪構
    成要件，本質上不當然含為同種行為反覆實施之要件，復參
    酌刑法刪除連續犯之立法意旨，乃欲將本應各自獨立評價之
    數罪，回歸本來就應賦予複數法律效果之原貌，因此，就刑
    法修正施行後多次施用毒品之犯行，採一罪一罰，始符合立
    法本旨（最高法院96年度第9次刑事庭會議決議參照）。故被
    告於本案施用毒品之犯行，與其所指另案中施用毒品犯行係
    各別獨立成罪，並無集合犯之關係，被告上訴主張，容有誤
    認，尚難認其已依據卷內既有訴訟資料或提出新事證，指摘
    或表明第一審判決有何採證認事、用法或量刑等足以影響判
    決本旨之不當或違法，而構成應予撤銷之具體事由。是被告
    上訴自屬不合法律上之程式，應予駁回，並不經言詞辯論為
    之。
三、應依刑事訴訟法第367條前段、第372條，判決如主文。
中    華    民    國    99    年    2     月    10    日
                  刑事第十五庭審判長法  官  吳昭瑩
                                    法  官  賴邦元
                                    法  官  蘇隆惠
以上正本證明與原本無異。
如不服本判決，應於收受送達後10日內向本院提出上訴書狀，其
未敘述上訴之理由者並得於提起上訴後10日內向本院補提理由書
（均須按他造當事人之人數附繕本）「切勿逕送上級法院」。
                                    書記官  楊妙恩
中    華    民    國    99    年    2     月    10    日


司法院資訊處製作；財團法人民間司法改革基金會備份。
